【裁判字號】    97,上易,600
【裁判日期】    970515
【裁判案由】    竊盜
【裁判全文】
臺灣高等法院臺中分院刑事判決         97年度上易字第600號
上  訴  人
即  被  告  甲○○
                    （
上列上訴人因竊盜案件，不服臺灣南投地方法院96年度易字第88
3號中華民國97年1月31日第一審判決（起訴案號：臺灣南投地方
法院檢察署96年度偵字第5349號），提起上訴，本院判決如下：
    主  文
原判決撤銷。
甲○○共同竊盜未遂，累犯，處有期徒刑玖月。
    犯罪事實
一、甲○○前於民國（下同）93年間因違反毒品危害防制條例案
    件，經最高法院以93年度台上字第5841號判決判處連續施用
    第一級毒品，有期徒刑10月，連續施用第二級毒品，有期徒
    刑5月，應執行有期徒刑1年；同年間又犯違反毒品危害防制
    條例犯行，台灣南投地方法院以93年度訴字第747號判決判
    處轉讓第二級毒品，有期徒刑8月，連續施用第二級毒品，
    有期徒刑6月；再於95年間因違反毒品危害防制條例案件，
    經台灣南投地方法院以95年度訴字第265號判決判處有期徒
    刑7 月確定，且該院93年度訴字第747號判決與95年度訴字
    第265號判決所判處之各罪刑，並由該院以96年度聲字第17
    5號裁定其應執行有期徒刑1年8月確定，且與最高法院93年
    度台上字第5841號判決所處之罪刑接續執行，而於96年7月
    16日執行完畢。詎仍不知悔改，緣於潘銘傳（業經台灣南投
    地方法院判處有期徒刑十月確定）前因尚有竊盜案之交保款
    項須還，竟邀同與之具犯意聯絡之甲○○，二人共同基於意
    圖為自己不法所有之犯意，於96年12月15日凌晨1時許，由
    甲○○駕駛車牌號碼4108─UF自用小貨車搭載潘銘傳前往南
    投縣埔里鎮○○里○○道6號公路無人看守之守城段（609標
    ）工地，推由潘銘傳以該工地內之氧氣乙炔截斷榮民工程事
    業股份有限公司（下稱榮工公司）之鋼筋共75支（合計4500
    公斤），以便於搬運竊取之，甲○○則在旁把風，於潘銘傳
    甫將鋼筋全部截斷，均尚未搬運至前開小貨車車斗而未得逞
    之際，即遭警當場查獲。
二、案經南投縣政府警察局埔里分局報請臺灣南投地方法院檢察
    署檢察官偵查起訴。
    理  由
一、證據能力之認定：按被告以外之人於審判外之陳述，雖不符
    前四條之規定，而經當事人於審判程序同意作為證據，法院
    審酌該言詞陳述或書面陳述作成時之情況，認為適當者，亦
    得為證據。當事人、代理人或辯護人於法院調查證據時，知
    有第一百五十九條第一項不得為證據之情形，而未於言詞辯
    論終結前聲明異議者，視為有前項之同意，刑事訴訟法第一
    百五十九條之五定有明文。查本案檢察官所舉書面及言詞陳
    述之證據能力，被告、公訴人於本院準備程序時表示均不爭
    執，且迄於言詞辯論終結前亦未聲明異議，可認為同意作為
    證據，本院審酌該供述證據之取得過程並無瑕疵，與本案待
    證事實間復具有相當之關聯性，以之為本案證據尚無不當，
    自得採為證據，合先敘明。
二、上開事實，業據被告甲○○於本院審理時坦承不諱，核與共
    犯即潘銘傳於原審供稱：是由我以工地內中氧氣乙炔切割器
    割鋼筋，而由甲○○在旁把風等語、證人即查獲員警林坤煌
    於原審證稱：其到場時，甲○○把車停在鋼筋旁邊，他在把
    風，潘銘傳已將鋼筋燒斷躲在鋼筋旁邊，被其找到等語（以
    上均見原審97年1月16日審判筆錄）相符，亦核與證人即被
    害人丙○○於警詢時指訴之情節相符（見警卷第6頁）且有
    丙○○簽具之贓物認領保管單1紙（見警卷第9頁）與查獲現
    場之照片8幀（見警卷第10～13頁）等在卷足稽，從而，本
    案事證已明，被告之犯行堪予認定。
三、查潘銘傳持上開工地內之氧氣乙炔截斷鋼筋，以便於搬運竊
    取，而被告甲○○則在旁把風，雖已著手於竊盜犯行，然在
    被警查獲時，潘銘傳甫完成鋼筋截斷之工作，全部鋼筋均尚
    未搬運至前揭小貨車車斗上，尚難謂被告所欲竊取之鋼筋已
    置於自己實力支配之下，則核被告所為係犯刑法第320條第3
    項、第1項竊盜罪之未遂犯。公訴人誤以被告已將鋼筋等均
    搬運上車駕車離去時，為警查獲，而認被告所為竊盜犯行已
    屬既遂，尚有誤認；又公訴意旨誤以本案係竊盜既遂，本院
    認應為竊盜未遂，起訴法條無庸變更，附此敘明（請參最高
    法院72年度台上字第4800號判決要旨）。被告與潘銘傳就上
    開竊盜未遂犯行間，有犯意聯絡及行為分擔，均應論以共同
    正犯。又被告已著手於竊盜行為之實行，但未達於既遂階段
    ，為未遂犯，依刑法第25條第2項規定減輕其刑。被告甲○
    ○有如事實欄所示之科刑記錄，而於96年7月16日執行完畢
    ，有臺灣高等法院被告前案紀錄表可按，其於5年以內故意
    再犯本件有期徒刑以上之罪，為累犯，應依刑法第47條第1
    項規定加重其刑，且依法先加後減之。
四、原審予以論罪科刑固非無見，惟本件被告係擔任把風之角色
    ，而同案共犯潘銘傳則為持上開工地內之氧氣乙炔截斷鋼筋
    之人，原審將2人行為分擔予以錯置，自有未洽；又本件係
    因共犯潘銘傳而起，且被告係擔任把風之角色，責任較共犯
    潘銘傳為輕，原審未考量2人行為分擔之輕重及緣由，量處
    相同之刑，致刑有輕重失衡，亦有未洽，被告以此為上訴理
    由為有理由，自應由本院將原判決撤銷改判，爰審酌被告前
    已多次犯罪記錄，又為本案犯行，顯見素行不佳，且與共犯
    肆意取用上開工地內之氧氣乙炔截斷所欲竊取之鋼筋，此犯
    罪手段惡性非輕，而該等鋼筋又價值不低，惟其係居於把風
    之行為分擔及於犯罪後坦認犯行之態度等一切情狀，量處如
    主文第二項所示之刑。
五、據上論斷，應依刑事訴訟法第三百六十九條第一項前段、第
    三百六十四條、第二百九十九條第一項前段、刑法第二十八
    條、第三百二十條第三項、第一項、第二十五條第二項、第
    四十七條第一項、刑法施行法第一條之一第一項、第二項，
    判決如主文。
本案經檢察官乙○○到庭執行職務。
中    華    民    國    97    年    5    月     15    日
            刑事第八庭  審判長法  官  羅  得  村
                              法  官  張  靜  琪
                              法  官  吳  進  發
上列正本證明與原本無異。
不得上訴。
                              書記官  柯  孟  伶
中    華    民    國    97    年    5    月     15    日
附錄條文：
刑法第三百二十條
意圖為自己或第三人不法之所有，而竊取他人之動產者，為竊盜
罪，處5年以下有期徒刑、拘役或5百元以下罰金。
意圖為自己或第三人不法之利益，而竊佔他人之不動產者，依前
項之規定處斷。
前二項之未遂犯罰之。


司法院資訊處製作；財團法人民間司法改革基金會備份。
